臺灣臺中地方法院刑事判決
111年度交易字第1243號
公  訴  人  臺灣臺中地方檢察署檢察官
被      告  邱聰騰



上列被告因公共危險案件，檢察官提起公訴（111年度速偵字第3
419號），被告於準備程序中就被訴之事實為有罪之陳述，檢察
官聲請改依協商程序而為判決，本院認為適當，同意行認罪協商
程序，判決如下：
    主    文
邱聰騰駕駛動力交通工具而吐氣所含酒精濃度達每公升零點二五
毫克以上，處有期徒刑陸月，併科罰金新臺幣肆萬元，有期徒刑
如易科罰金，罰金如易服勞役，均以新臺幣壹仟元折算壹日。
    犯罪事實及理由
一、本案犯罪事實及證據，除補充「被告邱聰騰於本院準備程序
    之自白」為證據外，其餘均引用檢察官起訴書之記載（如附
    件）。
二、本件經檢察官與被告於審判外進行協商而達成合意，且被告
    業已認罪，其合意內容為：被告願意就起訴書所載刑法第18
    5條之3第1項第1款之酒後駕車之公共危險罪之犯罪事實，為
    認罪之表示，並願意接受有期徒刑6月，併科罰金新臺幣4萬
    元，有期徒刑如易科罰金，罰金如易服勞役，均以新臺幣壹
    仟元折算壹日之宣告。(備註:本協商合意僅限於易科罰金之
    折算標準，而不及於非屬法院職權之易科罰金准許與否之決
    定，能否易科罰金，仍由執行檢察官視具體個案情節判斷)
    。經查，上開協商合意並無刑事訴訟法第455之4第1項所列
    各款情形之一，檢察官聲請改依協商程序而為判決，本院爰
    不經言詞辯論，於協商合意範圍內為協商判決，合予敘明。
三、應適用之法條：
    刑事訴訟法第455條之2第1項第1款、第455條之4第2項、第4
    55條之8、第454條第2項，刑法第185條之3第1項第1款、第4
    1條第1項前段、第42條第3項，刑法施行法第1條之1第1項。
四、協商判決除有刑事訴訟法第455條之4第1項第1款於本訊問程
    序終結前，被告撤銷協商合意或檢察官撤回協商聲請者；第
    2款被告協商之意思非出於自由意志者；第4款被告所犯之罪
    非第455條之2第1項所定得以聲請協商判決者；第6款被告有
    其他較重之裁判上一罪之犯罪事實者；第7款法院認應諭知
    免刑或免訴、不受理者情形之一，或違反同條第2項「法院
    應於協商合意範圍內為判決。法院為協商判決所科之刑，以
    宣告緩刑、2年以下有期徒刑、拘役或罰金為限」之規定者
    外，不得上訴。
五、如有上開得上訴情形，而不服本判決，應於送達判決後20日
    內向本院提出上訴書狀，並應敘述具體理由；其未敘述上訴
    理由者，應於上訴期間屆滿後20日內向本院補提理由書（均
    須按他造當事人之人數附繕本）「切勿逕送上級法院」。
本案經檢察官潘曉琪提起公訴，檢察官陳隆翔到庭執行職務。
中　　華　　民　　國　　111 　年　　9 　　月　　22  　日
                  刑事第五庭    法  官  陳僑舫
以上正本證明與原本無異。
                                書記官  吳詩琳　
中　　華　　民　　國　　111 　年　　9 　　月　　22　　日
附錄本案論罪科刑法條：
中華民國刑法第185條之3第1項
駕駛動力交通工具而有下列情形之一者，處3年以下有期徒刑，
得併科30萬元以下罰金：
一、吐氣所含酒精濃度達每公升零點二五毫克或血液中酒精濃度
    達百分之零點零五以上。
二、有前款以外之其他情事足認服用酒類或其他相類之物，致不
    能安全駕駛。
三、服用毒品、麻醉藥品或其他相類之物，致不能安全駕駛。

附件：
臺灣臺中地方檢察署檢察官起訴書
                                   111年度速偵字第3419號
    被      告  邱聰騰  男  51歲（民國00年0月00日生）                       住○○市○○區○○街00巷00號
                        國民身分證統一編號：Z000000000號
上列被告因公共危險案件，業經偵查終結，認應提起公訴，茲將
犯罪事實及證據並所犯法條分敘如下：
        犯罪事實
一、邱聰騰前有3次公共危險犯行，最末次，於民國105年間，因
    公共危險案件，經法院判處有期徒刑5月、併科罰金新臺幣4
    萬元確定，於106年3月7日易科罰金執行完畢(未構成累犯)
    。詎仍不知悔改，自111年7月24日晚間10時許起至翌(25)日
    凌晨1時許止，在臺中市沙鹿區之友人住處內，飲用高粱酒
    後，雖經稍事休息，惟體內酒精仍未退盡，其吐氣所含酒精
    濃度已達每公升0.25毫克以上，基於酒後駕駛動力交通工具
    之犯意，於同年月(25)日下午3時許，騎乘牌照號碼ACW-397
    7號普通重型機車上路。嗣於同年月25日下午3時15分許，行
    經臺中市○○區○○路000號前時，因行駛搖晃，為警攔檢
    發現其酒味濃厚，於同年月25日下午3時18分許，測得其吐
    氣所含酒精濃度達每公升0.37毫克，而查悉上情。
二、案經臺中市政府警察局清水分局報告偵辦。
        證據並所犯法條
一、上開犯罪事實，業據被告邱聰騰於警詢及本署偵查中坦承不
    諱，復有員警職務報告、當事人酒精測定紀錄表、車輛詳細
    資料報表各1份及臺中市政府警察局舉發違反道路交通管理
    事件通知單3份附卷可稽。足認被告之自白與事實相符，其
    犯嫌堪以認定。
二、核被告所為，係犯刑法第185條之3第1項第1款之公共危險罪
    嫌。
三、依刑事訴訟法第251條第1項提起公訴。
　　此　  致
臺灣臺中地方法院
中　　華　　民　　國　 111　　年　　8 　　月　　1 　　日
　　　　　　　　　　　　　　  檢  察  官  潘曉琪
本件正本證明與原本無異
中　　華　　民　　國　 111　　年　　8 　　月　　3 　　日
                              書  記  官  林幸儀
附錄本案所犯法條全文
刑法第185條之3第1項第1款
駕駛動力交通工具而有下列情形之一者，處 3 年以下有期徒刑
，得併科 30 萬元以下罰金：
一、吐氣所含酒精濃度達每公升零點二五毫克或血液中酒精濃度
    達百分之零點零五以上。
二、有前款以外之其他情事足認服用酒類或其他相類之物，致不
    能安全駕駛。
三、服用毒品、麻醉藥品或其他相類之物，致不能安全駕駛。
因而致人於死者，處 3 年以上 10 年以下有期徒刑，得併科 2
百萬元以下罰金；致重傷者，處 1 年以上 7 年以下有期徒刑，
得併科 1 百萬元以下罰金。
曾犯本條或陸海空軍刑法第 54 條之罪，經有罪判決確定或經緩
起訴處分確定，於十年內再犯第 1 項之罪因而致人於死者，處
無期徒刑或 5 年以上有期徒刑，得併科 3 百萬元以下罰金；致
重傷者，處 3 年以上 10 年以下有期徒刑，得併科 2 百萬元以
下罰金。